【裁判字號】    97,交聲,2160
【裁判日期】    980331
【裁判案由】    交管條例聲異
【裁判全文】
臺灣板橋地方法院交通事件裁定        97年度交聲字第2153號
原處分機關  交通部公路總局臺北區監理所
異  議  人
即受處分人  甲○○
上列異議人即受處分人因違反道路交通管理處罰條例案件，對於
交通部公路總局臺北區監理所97年8 月1 日所為之三處分（原處
分案號：北監營裁字第裁40-CZ0000000號、第裁40-CZ0000000號
、第裁40-CZ0000000號），聲明異議，本院裁定如下：
    主  文
原處分關於北監營裁字第裁40-CZ0000000號部分異議駁回。
原處分關於北監營裁字第裁40-CZ0000000號、第裁40-CZ0000000
號等部分均撤銷。
甲○○前項撤銷之二處分部分均不罰。
    理  由
一、本件聲明異議意旨略以：異議人即受處分人甲○○駕駛車號
    793-EL號計程車，固有於民國97年5 月4 日上午10時18分許
    至10時50分許，在臺北縣板橋市新埔捷運站二號出口前違規
    停等上客，然警員理應現場舉發，為何採取偷拍採證方式逕
    行舉發，令人質疑，且同一違規事實，竟連拍三張採證照片
    ，分別舉發處罰，令人難以甘服，爰提出聲明異議等語。
二、按汽車駕駛人，駕駛汽車有「計程車之停車上客，不遵守主
    管機關之規定」，而本章各條無處罰之規定者，處新臺幣九
    百元以上一千八百元以下罰鍰；又「汽車駕駛人之行為有下
    列情形之一，當場不能或不宜攔截製單舉發者，得逕行舉發
    ：一、闖紅燈或平交道。二、搶越行人穿越道。三、在道路
    收費停車處所停車，不依規定繳費。四、不服指揮稽查而逃
    逸，或聞消防車、救護車、警備車、工程救險車之警號不立
    即避讓。五、違規停車或搶越行人穿越道，經各級學校交通
    服務隊現場導護人員簽證檢舉。六、行經設有收費站、地磅
    之道路，不依規定停車繳費或過磅。七、經以科學儀器取得
    證據資料證明其行為違規。」「前項第7 款之科學儀器應採
    固定式，並定期於網站公布其設置地點。但汽車駕駛人之行
    為屬下列情形之一者，不在此限：一、蛇行、危險方式駕車
    或二輛以上之汽車競駛或競技。二、行駛路肩。三、違規超
    車。四、違規停車而駕駛人不在場。五、未依規定行駛車道
    。六、未依規定變換車道。七、未保持安全距離。八、跨越
    禁止變換車道線或槽化線。九、行車速度超過規定之最高速
    限或低於規定之最低速限。十、汽車駕駛人或乘客未依規定
    繫安全帶。十一、汽車駕駛人或附載座人未依規定戴安全帽
    。」；又「汽車駕駛人、汽車所有人、汽車買賣業或汽車修
    理業違反第56條第1 項或第57條規定，經舉發後，不遵守交
    通勤務警察或依法令執行交通稽查任務人員責令改正者，得
    連續舉發之。」「第7 條之2 之逕行舉發案件有下列情形之
    一者，得連續舉發：一、逕行舉發汽車行車速度超過規定之
    最高速限或低於規定之最低速度或有第33條第1 項、第2 項
    之情形，其違規地點相距六公里以上、違規時間相隔六分鐘
    以上或行駛經過一個路口以上。但其違規地點在隧道內者，
    不在此限。二、逕行舉發汽車有第56條第1 項或第57條規定
    之情形，而駕駛人、汽車所有人、汽車買賣業、汽車修理業
    不在場或未能將汽車移置每逾二小時。」，道路交通管理處
    罰條例第60條第2 項第4 款、第7 條之2 第1 項、第2 項、
    第85條之1 分別定有明文。
三、查本件異議人即受處分人甲○○，於民國97年5 月4 日上午
    10時18分許至同日上午10時50分許，駕駛車號793-EL號計程
    車，在臺北縣板橋市○○路與民生路口「新埔捷運站」二號
    出口處設有「非計程車招呼站，嚴禁臨時停車及搭載乘客」
    標誌之路側，不遵守規定停車上客之違規事實，業據異議人
    坦承不諱，並有採證照片3 張可資佐證，堪認屬實。異議人
    雖具狀辯稱：警員偷拍逕行舉發方式可議云云，按依上述道
    路交通管理處罰條例第7 條之2 規定，固有明文規定汽車駕
    駛人之違規行為得逕行舉發之情形範圍，以符合法律保留原
    則，保障人民權利義務，本件警員逕行舉發方式雖與上開規
    定有違，然警員逕行舉發縱有違上開規定範圍，亦僅屬其採
    證舉發行為有瑕疵，並非當然因此即認逕行舉發屬實之駕駛
    人違規行為不罰，如駕駛人之違規行為依據其他事證可資佐
    證屬實，自仍應予處罰，而不因舉發方法之瑕疵而受影響，
    準此依上所述，本件異議人上開違規行為既可確認屬實，自
    應予依法裁罰，是異議人上開所辯，縱認可採，惟尚不足卸
    免其責。從而，原處分機關就原處分關於北監營裁字第裁40
    -CZ0000000號部分之違規事實（即97年5 月4 日上午10 時
    18分許異議人計程車違規停車上客部分），據以援引上開規
    定，裁處罰鍰新臺幣九百元，並無不當。本件此部分異議為
    無理由，應予駁回，爰裁定如主文第一項所示。
四、另原處分機關以異議人即受處分人甲○○復於上開同日即97
    年5 月4 日上午10時38分許、同日上午10時50分許，在上開
    同一違規地點，分別再為不遵守規定停車上客之違規行為，
    經警再拍照採證逕行舉發違規移送，因復依道路交通管理處
    罰條例第60條第2 項第4 款規定，各再裁處罰鍰新臺幣九百
    元（此部分即原處分關於北監營裁字第裁40-CZ0000000號、
    第裁40-CZ0000000號等二部分）。而本件異議人就此二部分
    亦具狀並到庭陳辯稱：此部分係就上開97年5 月4 日上午10
    時18分許同一違規事實，連續處罰，顯有不當等語。經查，
    本件舉發警員施福春雖亦到庭證稱：伊係依其行政規定，如
    果動態違規，只要是相隔6 公里或10分鐘以上，就可連續舉
    發云云，惟按依上述道路交通管理處罰條例第85條之1 規定
    ，得連續舉發之情形係限於該條規定之違反同條例第56條第
    1 項、第57條、或上開二條違規、超速、過於低速、違反同
    條例第33條第1 項、第2 項等經逕行舉發者，而本件違規行
    為均非屬上開得連續舉發規定之違規行為範圍，再者依採證
    照片所示異議人上開計程車雖係於上開3 個不同時間經警採
    證違規，然復依舉發警員施福春於本院調查時證稱：異議人
    車子係一直停在現場每有動等語（見本院97年11月21日訊問
    筆錄），足見異議人車輛係於上開舉發3 個時間期間持續維
    持同一違規行為，又雖依採證照片所示，其停車位置雖略有
    異動，但相距甚微，堪認應係隨前車排班移動所致，是綜上
    所述可見異議人上開為警分別舉發之三個違規行為，應係一
    持續不可分之同一違規行為，從而其此同一違規行為，既已
    經上開原處分機關以北監營裁字第裁40-CZ0000000號裁決（
    即97年5 月4 日上午10時18分許異議人計程車違規停車上客
    部分）裁罰，原處分機關即不得再予重複處罰。因此異議人
    就此原處分關於北監營裁字第裁40-CZ0000000號、第裁40-C
    Z0000000號等二部分之異議，非無理由，而原處分未予詳查
    ，遽予裁罰，尚有未洽，原處分此二部分自應均予撤銷，另
    諭知異議人不罰，爰就此原處分二部分，裁定如主文第二項
    、第三項所示。
五、據上論斷，應依道路交通案件處理辦法第19條、第20條，裁
    定如主文。
中    華    民    國    98    年    3     月    31    日
                        交通法庭  法  官  彭  全  曄
以上正本證明與原本無異
如不服本裁定應於送達後5日內向本院提出抗告狀
                                  書記官  黃  頌  棻
中    華    民    國    98    年    3     月    31    日


司法院資訊處製作；財團法人民間司法改革基金會備份。
